臺灣嘉義地方法院刑事判決　　　　　　 100年度簡上字第58號
上　訴　人
即　被　告　簡安緹
上列上訴人即被告因贓物案件，不服本院嘉義簡易庭中華民國10
0年3月18日100年度嘉簡字第484號第一審簡易判決（聲請簡易判
決處刑案號：臺灣嘉義地方法院檢察署100年度偵字第888號），
提起上訴，本院第二審合議庭判決如下：
    主  文
原判決撤銷。
簡安緹牙保贓物，處拘役參拾伍日，如易科罰金，以新臺幣壹仟
元折算壹日。緩刑貳年，並於民國一百年十月二十八日前，向李
珮睿支付新臺幣陸仟肆佰元之財產上損害賠償。
    犯 罪 事 實
一、緣李珮睿於民國99年6月22日12時50分許，在嘉義縣大林鎮
    中坑里南華大學內，發現其所有之0000000000號行動電話1
    支（序號000000000000000，價值新臺幣〈下同〉5,000元）
    遺失，該行動電話已於不詳時間、地點為姓名年籍不詳之人
    所撿拾侵占。於99年6月底某日，簡安緹在其位於嘉義縣大
    林鎮過溪里過溪45號住處附近，可預見姓名年籍不詳綽號「
    阿明」之成年男姓友人，委託其出售之上揭行動電話1支（
    不含SIM卡），係屬來路不明贓物，竟以縱若該行動電話為
    贓物而牙保，亦不違背其本意之不確定故意，於99年7月6日
    18時許，在址設嘉義縣民雄鄉○○路35-18號之建通通訊行
    ，以2,500元之價格，將該行動電話出售予不知情之張芸生
    ，並將2,500元交付阿明，於99年7月22日，張芸生以7,500
    元之價格，再將該行動電話出售予不知情之印尼人Nonik
    Supriyati，嗣經警調閱通聯紀錄，始查悉上情。
二、案經嘉義縣警察局民雄分局報請臺灣嘉義地方法院檢察署檢
    察官偵查聲請簡易判決處刑。
    理  由
壹、程序事項：
    按被告以外之人於審判外之言詞或書面陳述，除法律有規定
    者外，不得作為證據。當事人、代理人或辯護人於法院調查
    證據時，知有第159條第1項不得為證據之情形，而未於言詞
    辯論終結前聲明異議者，視為有前項之同意。刑事訴訟法第
    159條第1項、第159條之5第2項分別定有明文。查檢察官及
    被告簡安緹就證人即被害人李珮睿、證人Nonik Supriyati
    、張芸生於警詢時之陳述，未於言詞辯論終結前聲明異議，
    本院審酌其等言詞陳述作成時之情況，並無違法取證或其他
    瑕疵，認為以之作為證據為適當，是其等此部分之陳述，應
    有證據能力。
貳、實體事項：
一、上揭犯罪事實，業據被告於本院審理時坦承不諱（見本審卷
    第30頁），並經證人李珮睿、Nonik Supriyati、張芸生於
    警詢時證述屬實（見警卷第4-11頁），復有贓物責付保管單
    、手機資源回收契約書各1份、照片3張、通聯調閱查詢單、
    通聯紀錄各1份等附卷可憑（見警卷第12、20-21、24-28頁
    ），是依上揭補強證據已足資證明被告於本院審理時所為之
    任意性自白，核與事實相符，本件事證明確，被告之犯行堪
    予認定。
二、論罪科刑部分：
  (一)按犯罪是否起訴，以起訴書所載事實為準，不以所引法條為
    唯一依據（最高法院64年台非字第142號判例意旨參照）。
    查本件聲請簡易判決處刑書所犯法條欄，記載被告係犯第33
    7條之侵占遺失物罪，惟檢察官於犯罪事實欄係記載被告收
    受贓物之犯罪事實，是應認被告收受贓物之犯行，業已聲請
    簡易判決處刑。核被告所為，係犯刑法第349條第2項之牙保
    贓物罪，聲請簡易判決處刑書記載被告犯刑法第337條之侵
    占遺失物罪，尚有未合（已當庭告知所犯法條，見本審卷第
    30頁）。雖檢察官未就被告牙保贓物之犯行聲請簡易判決處
    刑，惟此部分與收受贓物部分，為實質上1罪關係，為聲請
    簡易判決處刑效力所及，本院自應併予判決。
  (二)原審以被告罪證明確，予以論罪科刑，固非無見，然聲請簡
    易判決處刑書犯罪事實欄僅記載被告收受贓物之犯行，法條
    並誤載為刑法第337條之侵占遺失物罪，原審未予更正，並
    認被告係犯刑法第335條第1項之侵占罪，其認定事實及適用
    法律尚有未洽，本件被告提起上訴雖無理由，然原判決既有
    上揭未洽之處，自應由本院撤銷原判決，另為適當之判決。
  (三)爰審酌被告前無犯罪紀錄，高職畢業之智識程度，不思正途
    獲取財物，行為之手段，行動電話之價值，被害人李珮睿所
    受之損害，及被告犯後坦承犯行，已與被害人達成和解，有
    本院調解筆錄1份附卷可憑（見本審卷第41頁）等一切情狀
    ，量處如主文第2項所示之刑，並諭知易科罰金之折算標準
    。
  (四)查被告前未曾因故意犯罪受有期徒刑以上刑之宣告，此有臺
    灣高等法院被告前案紀錄表1份在卷可參，其因一時思慮欠
    週而罹刑章，經此次刑之宣告，應知警惕而無再犯之虞，本
    院認其所受宣告之刑，以暫不執行為適當，爰併諭知緩刑2
    年，以啟自新，並依刑法第74條第2項第3款規定，斟酌被告
    與被害人以10,000元達成和解，被告已於100年4月28日支付
    3,600元，尚未支付全部損害賠償之情形，依被告與被害人
    調解筆錄之內容，命被告於100年10月28日前，向被害人支
    付6,400元之財產上損害賠償。依刑法第74條第4項規定，上
    開內容得為民事強制執行名義，且依刑法第75條之1第1項第
    4款規定，違反上開之負擔情節重大，足認原宣告之緩刑難
    收其預期效果，而有執行刑罰之必要者，被害人得請求檢察
    官向本院聲請撤銷對被告所為之緩刑宣告，應併敘明
據上論斷，應依刑事訴訟法第455條之1第1項、第3項、第369條
第1項、第364條、第299條第1項前段，刑法第349條第2項、第41
條第1項前段、第74條第1項第1款、第2項第3款，刑法施行法第1
條之1第1項、第2項前段，判決如主文。
本案經檢察官郭志明到庭執行職務。
中    華    民    國   100    年    4     月    29    日
                刑事第二庭  審判長法  官  沈福財
                                  法  官  林青怡
                                  法  官  卓春慧
上列正本證明與原本無異。
本件不得上訴。
中    華    民    國   100    年    4     月    29    日
                                  書記官  李珈慧
附錄本案論罪科刑法條全文：
刑法第349條：
收受贓物者，處3年以下有期徒刑、拘役或5百元以下罰金。
搬運、寄藏、故買贓物或為牙保者，處5年以下有期徒刑、拘役
或科或併科1千元以下罰金。
因贓物變得之財物，以贓物論。